【裁判字號】    97,抗,368
【裁判日期】    970530
【裁判案由】    毒品危害防制條例
【裁判全文】
臺灣高等法院刑事裁定                 97年度抗字第368號
抗  告  人
即  被  告  甲○○
上列抗告人因違反毒品危害防制條例案件，不服臺灣基隆地方
法院中華民國97年3月17日裁定（96年度訴字第1215號），提起
抗告，本院裁定如下：
    主  文
抗告駁回。
    理  由
一、原審裁定意旨略以：上訴人即被告甲○○因違反毒品危害防
    治條例案件，經原審於民國（下同）97年1月30日以96年度
    訴字第1215號判決後，業於97年2月4日送達至被告陳報住所
    地即台北縣瑞芳鎮○○街30巷21號，並由其同居人即被告之
    母林魏招治收受。且被告甲○○在前揭送達期間，並未有任
    何在監在押之情況。故原審所為判決已生合法送達於被告之
    效力，被告提起上訴，應自97年2月5日起算10日內為之，扣
    除被告住所地即台北縣瑞芳鎮至原審法院之在途期間2日後
    ，應於同年2月16日前為之，再因該日係屬於星期六之假日
    ，依民法第122條規定，應延至同年2月18日前為之，始屬合
    法。然被告遲至同年2月19日始向本院提出上訴狀，其上訴
    顯已逾期，上訴即屬不合法律上之程式，且無從補正，爰裁
    定駁回等語。
二、抗告意旨略以：被告於2月5日接到判決書，接著2月6日起即
    是新春假期，然被告因無知，致不知新春假期不屬於假日而
    不得順延上訴期間，以致誤了上訴期間，經原審以不合法律
    程序駁回上訴，因新春期間買不到上訴狀，新春過後始辦理
    上訴事項因而過上訴期間，請鈞院原諒被告只逾上訴期間一
    日，准予被告上訴，如蒙恩准，實感德便。
三、經查：
  (一)按提起上訴，應於送達判決後10日內為之；原審法院認為上
    訴不合法律上之程式者，應以裁定駁回之；刑事訴訟法第34
    9條前段、第362條前段分別定有明文。又送達於住居所、事
    務所或營業所不獲會晤應受送達人者，得將文書付與有辨別
    事理能力之同居人或受僱人，為民事訴訟法第137條第1項所
    明定，而依刑事訴訟法第62條，此項規定於刑事訴訟文書之
    送達，亦有準用。
  (二)本件被告違反毒品危害防治條例案件，經原審於民國97年1
    月30日判決，判決書業於同年2月4日，送達於被告位於台北
    縣瑞芳鎮○○街30巷21號之住所，由被告之母林魏招治代為
    收受，有送達證書1紙在卷可稽（見原審卷第43頁），則被
    告上開上訴期間，應自判決書送達之翌日即97年2月5日起，
    計算10日，並加計在途期間2日，於97年2月16日屆滿，惟因
    該日係屬於星期六之假日，依民法第122條之規定，應延至
    同年2月18日屆滿。被告遲至97年2月19日始向原審法院提出
    上訴狀，此有原審卷附之刑事上訴狀暨狀載本院收文戳章可
    稽，是其上訴顯已逾上訴期間。原審以被告上訴逾期顯非合
    法為由，依刑事訴訟法第362條前段之規定，駁回其上訴，
    經核並無不合。被告仍執上開意旨提起抗告，為無理由，應
    予駁回。
據上論結，應依刑事訴訟法第412條，裁定如主文。
中    華    民    國    97    年    5     月    30    日
                  刑事第十四庭   審判長法  官   陳志洋
                                       法  官   蔡聰明
                                       法  官   謝靜慧
以上正本證明與原本無異。
不得再抗告。
                                       書記官   高士童
中    華    民    國    97    年    5     月    30    日


司法院資訊處製作；財團法人民間司法改革基金會備份。
